臺灣新北地方法院刑事裁定
                                     108年度聲字第1173號
聲  請  人  臺灣新北地方檢察署檢察官
受  刑  人  蔡定國




上列聲請人因受刑人數罪併罰有二裁判以上，聲請定其應執行刑
（108 年度執聲字第839 號），本院裁定如下：
    主  文
蔡定國犯如附表所示之罪，所處如附表所載之刑，應執行有期徒
刑玖年。
    理  由
一、聲請意旨略以：受刑人蔡定國因犯詐欺等案件，先後經判決
    確定如附表，應依刑法第53條、第51條第5 款規定，定其應
    執行之刑，爰依刑事訴訟法第477 條第1 項聲請裁定等語。
二、按裁判確定前犯數罪者，併合處罰之；數罪併罰，有二裁判
    以上者，依刑法第51條規定，定其應執行刑，刑法第50條第
    1 項前段、第53條分別定有明文。查本件受刑人蔡定國因詐
    欺等案件，經臺灣臺灣高等法院、本院先後判處如附表所示
    之刑，且均經確定在案，有各該刑事判決及臺灣高等法院被
    告前案紀錄表在卷足憑。茲檢察官聲請就受刑人所犯上開諸
    罪所處刑罰定其應執行之刑，本院審核認聲請為正當，爰定
    其應執行之刑如主文所示。
據上論斷，依刑事訴訟法第477 條第1 項，刑法第53條、第51條
第5 款，裁定如主文。
中　　華　　民　　國　 108　　年　　4 　　月　　30　　日
                  刑事第十六庭  法  官  王瑜玲
以上正本證明與原本無異
如不服本裁定應於裁定送達後5 日內向本院提出抗告狀
                                書記官  吳進安
中　　華　　民　　國　 108　　年　　4 　　月　　30　　日
 附表：

 編          號           1          2          3  罪          名  三人以上共同冒用公務員名義詐欺取財罪 三人以上共同犯詐欺取財罪 三人以上共同犯詐欺取財罪  宣    告    刑  有期徒刑1 年10月 有期徒刑1 年5 月 有期徒刑1 年4 月  犯  罪  日  期  103 年10月15日 104 年1 月18日 104 年1 月18日  偵查(自訴)機關年  度  案  號  臺灣士林地方檢察署103年度偵字第12797號 臺灣新北地方檢察署104 年度偵字第21622 號 臺灣新北地方檢察署104 年度偵字第21622 號 最  後  事實審 法    院 臺灣高等法院 臺灣高等法院 臺灣高等法院  案    號 104 年度上訴字第1692號 105 年度上訴字第966號 105 年度上訴字第966號  判決日期 104 年8 月27日 106 年3 月14日 106 年3 月14日 確  定  判  決 法    院 臺灣高等法院 臺灣高等法院 臺灣高等法院  案    號 104 年度上訴字第1692號 105 年度上訴字第966號 105 年度上訴字第966號  判    決確定日期 104 年9 月21日 106 年4 月8日 106 年4 月8日 備            註  臺灣士林地方檢察署104 年度執字第5631號 臺灣新北地方檢察署106 年度執字第8123號 臺灣新北地方檢察署106 年度執字第8123號   1.編號1 至58所示之罪，前經臺灣高等法院以107 年度聲字第3354號裁定應執行有期徒刑7 年8 月確定 2.臺灣新北地方檢察署108 年度執更字第185 號   




 編          號           4          5          6  罪          名  三人以上共同犯詐欺取財罪 三人以上共同犯詐欺取財罪 三人以上共同犯詐欺取財罪  宣    告    刑  有期徒刑1 年4 月 有期徒刑1 年5 月 有期徒刑1 年4 月  犯  罪  日  期  104 年1 月18日 104 年3 月11日 104 年1 月21日  偵查(自訴)機關年  度  案  號  臺灣新北地方檢察署104 年度偵字第21622 號 臺灣新北地方檢察署104 年度偵字第21622 號 臺灣新北地方檢察署104 年度偵字第21622 號 最  後  事實審 法    院 臺灣高等法院 臺灣高等法院 臺灣高等法院  案    號 105 年度上訴字第966號 105 年度上訴字第966號 105 年度上訴字第966號  判決日期 106 年3 月14日 106 年3 月14日 106 年3 月14日 確  定  判  決 法    院 臺灣高等法院 臺灣高等法院 臺灣高等法院  案    號 105 年度上訴字第966號 105 年度上訴字第966號 105 年度上訴字第966號  判    決確定日期 106 年4 月8 日 106 年4 月8日 106 年4 月8日 備            註  臺灣新北地方檢察署106 年度執字第8123號 臺灣新北地方檢察署106 年度執字第8123號 臺灣新北地方檢察署106 年度執字第8123號   1.編號1 至58所示之罪，前經臺灣高等法院以107 年度聲字第3354號裁定應執行有期徒刑7 年8 月確定 2.臺灣新北地方檢察署108 年度執更字第185 號   




 編          號           7          8          9  罪          名  三人以上共同犯詐欺取財罪 三人以上共同犯詐欺取財罪 三人以上共同犯詐欺取財罪  宣    告    刑  有期徒刑1 年4 月 有期徒刑1 年4 月 有期徒刑1 年4 月  犯  罪  日  期  104 年1 月21日 104 年1 月21日 104 年1 月21日  偵查(自訴)機關年  度  案  號  臺灣新北地方檢察署104 年度偵字第21622 號 臺灣新北地方檢察署104 年度偵字第21622 號 臺灣新北地方檢察署104 年度偵字第21622 號 最  後  事實審 法    院 臺灣高等法院 臺灣高等法院 臺灣高等法院  案    號 105 年度上訴字第966號 105 年度上訴字第966號 105 年度上訴字第966號  判決日期 106 年3 月14日 106 年3 月14日 106 年3 月14日 確  定  判  決 法    院 臺灣高等法院 臺灣高等法院 臺灣高等法院  案    號 105 年度上訴字第966號 105 年度上訴字第966號 105 年度上訴字第966號  判    決確定日期 106 年4 月8 日 106 年4 月8日 106 年4 月8日 備            註  臺灣新北地方檢察署106 年度執字第8123號 臺灣新北地方檢察署106 年度執字第8123號 臺灣新北地方檢察署106 年度執字第8123號   1.編號1 至58所示之罪，前經臺灣高等法院以107 年度聲字第3354號裁定應執行有期徒刑7 年8 月確定 2.臺灣新北地方檢察署108 年度執更字第185 號   




 編          號           10         11          12  罪          名  三人以上共同犯詐欺取財罪 三人以上共同犯詐欺取財罪 三人以上共同犯詐欺取財罪  宣    告    刑  有期徒刑1 年4 月 有期徒刑1 年4 月 有期徒刑1 年4 月  犯  罪  日  期  104 年1 月21日 104 年3 月23日 104 年3 月22日  偵查(自訴)機關年  度  案  號  臺灣新北地方檢察署104 年度偵字第21622 號 臺灣新北地方檢察署104 年度偵字第21622 號 臺灣新北地方檢察署104 年度偵字第21622 號 最  後  事實審 法    院 臺灣高等法院 臺灣高等法院 臺灣高等法院  案    號 105 年度上訴字第966號 105 年度上訴字第966號 105 年度上訴字第966號  判決日期 106 年3 月14日 106 年3 月14日 106 年3 月14日 確  定  判  決 法    院 臺灣高等法院 臺灣高等法院 臺灣高等法院  案    號 105 年度上訴字第966號 105 年度上訴字第966號 105 年度上訴字第966號  判    決確定日期 106 年4 月8 日 106 年4 月8日 106 年4 月8日 備            註  臺灣新北地方檢察署106 年度執字第8123號 臺灣新北地方檢察署106 年度執字第8123號 臺灣新北地方檢察署106 年度執字第8123號   1.編號1 至58所示之罪，前經臺灣高等法院以107 年度聲字第3354號裁定應執行有期徒刑7 年8 月確定 2.臺灣新北地方檢察署108 年度執更字第185 號   




 編          號           13          14          15  罪          名  三人以上共同犯詐欺取財罪 三人以上共同犯詐欺取財罪 三人以上共同犯詐欺取財罪  宣    告    刑  有期徒刑1 年4 月 有期徒刑1 年4 月 有期徒刑1 年4 月  犯  罪  日  期  104 年1 月19日 104 年1 月19日 104 年1 月19日  偵查(自訴)機關年  度  案  號  臺灣新北地方檢察署104 年度偵字第21622 號 臺灣新北地方檢察署104 年度偵字第21622 號 臺灣新北地方檢察署104 年度偵字第21622 號 最  後  事實審 法    院 臺灣高等法院 臺灣高等法院 臺灣高等法院  案    號 105 年度上訴字第966號 105 年度上訴字第966號 105 年度上訴字第966號  判決日期 106 年3 月14日 106 年3 月14日 106 年3 月14日 確  定  判  決 法    院 臺灣高等法院 臺灣高等法院 臺灣高等法院  案    號 105 年度上訴字第966號 105 年度上訴字第966號 105 年度上訴字第966號  判    決確定日期 106 年4 月8 日 106 年4 月8日 106 年4 月8日 備            註  臺灣新北地方檢察署106 年度執字第8123號 臺灣新北地方檢察署106 年度執字第8123號 臺灣新北地方檢察署106 年度執字第8123號   1.編號1 至58所示之罪，前經臺灣高等法院以107 年度聲字第3354號裁定應執行有期徒刑7 年8 月確定 2.臺灣新北地方檢察署108 年度執更字第185 號   




 編          號           16          17          18  罪          名  三人以上共同犯詐欺取財罪 三人以上共同犯詐欺取財罪 三人以上共同犯詐欺取財罪  宣    告    刑  有期徒刑1 年7 月 有期徒刑1 年4 月 有期徒刑1 年4 月  犯  罪  日  期  104 年1 月22日、104 年1 月23日 104 年1 月25日 104 年1 月25日  偵查(自訴)機關年  度  案  號  臺灣新北地方檢察署104 年度偵字第21622 號 臺灣新北地方檢察署104 年度偵字第21622 號 臺灣新北地方檢察署104 年度偵字第21622 號 最  後  事實審 法    院 臺灣高等法院 臺灣高等法院 臺灣高等法院  案    號 105 年度上訴字第966號 105 年度上訴字第966號 105 年度上訴字第966號  判決日期 106 年3 月14日 106 年3 月14日 106 年3 月14日 確  定  判  決 法    院 臺灣高等法院 臺灣高等法院 臺灣高等法院  案    號 105 年度上訴字第966號 105 年度上訴字第966號 105 年度上訴字第966號  判    決確定日期 106 年4 月8 日 106 年4 月8日 106 年4 月8日 備            註  臺灣新北地方檢察署106 年度執字第8123號 臺灣新北地方檢察署106 年度執字第8123號 臺灣新北地方檢察署106 年度執字第8123號   1.編號1 至58所示之罪，前經臺灣高等法院以107 年度聲字第3354號裁定應執行有期徒刑7 年8 月確定 2.臺灣新北地方檢察署108 年度執更字第185 號   




 編          號           19          20          21  罪          名  三人以上共同犯詐欺取財罪 三人以上共同犯詐欺取財罪 三人以上共同犯詐欺取財罪  宣    告    刑  有期徒刑1 年4 月 有期徒刑1 年4 月 有期徒刑1 年4 月  犯  罪  日  期  104 年2 月4 日 104 年2 月4 日 104 年2 月4 日  偵查(自訴)機關年  度  案  號  臺灣新北地方檢察署104 年度偵字第21622 號 臺灣新北地方檢察署104 年度偵字第21622 號 臺灣新北地方檢察署104 年度偵字第21622 號 最  後  事實審 法    院 臺灣高等法院 臺灣高等法院 臺灣高等法院  案    號 105 年度上訴字第966號 105 年度上訴字第966號 105 年度上訴字第966號  判決日期 106 年3 月14日 106 年3 月14日 106 年3 月14日 確  定  判  決 法    院 臺灣高等法院 臺灣高等法院 臺灣高等法院  案    號 105 年度上訴字第966號 105 年度上訴字第966號 105 年度上訴字第966號  判    決確定日期 106 年4 月8 日 106 年4 月8日 106 年4 月8日 備            註  臺灣新北地方檢察署106 年度執字第8123號 臺灣新北地方檢察署106 年度執字第8123號 臺灣新北地方檢察署106 年度執字第8123號   1.編號1 至58所示之罪，前經臺灣高等法院以107 年度聲字第3354號裁定應執行有期徒刑7 年8 月確定 2.臺灣新北地方檢察署108 年度執更字第185 號   




 編          號           22          23          24  罪          名  三人以上共同犯詐欺取財罪 三人以上共同犯詐欺取財罪 三人以上共同犯詐欺取財罪  宣    告    刑  有期徒刑1 年4 月 有期徒刑1 年5 月 有期徒刑1 年4 月  犯  罪  日  期  104 年2 月2 日 104 年2 月2 日 104 年3 月5 日  偵查(自訴)機關年  度  案  號  臺灣新北地方檢察署104 年度偵字第21622 號 臺灣新北地方檢察署104 年度偵字第21622 號 臺灣新北地方檢察署104 年度偵字第21622 號 最  後  事實審 法    院 臺灣高等法院 臺灣高等法院 臺灣高等法院  案    號 105 年度上訴字第966號 105 年度上訴字第966號 105 年度上訴字第966號  判決日期 106 年3 月14日 106 年3 月14日 106 年3 月14日 確  定  判  決 法    院 臺灣高等法院 臺灣高等法院 臺灣高等法院  案    號 105 年度上訴字第966號 105 年度上訴字第966號 105 年度上訴字第966號  判    決確定日期 106 年4 月8 日 106 年4 月8日 106 年4 月8日 備            註  臺灣新北地方檢察署106 年度執字第8123號 臺灣新北地方檢察署106 年度執字第8123號 臺灣新北地方檢察署106 年度執字第8123號   1.編號1 至58所示之罪，前經臺灣高等法院以107 年度聲字第3354號裁定應執行有期徒刑7 年8 月確定 2.臺灣新北地方檢察署108 年度執更字第185 號   




 編          號           25          26          27  罪          名  三人以上共同犯詐欺取財罪 三人以上共同犯詐欺取財罪 三人以上共同犯詐欺取財罪  宣    告    刑  有期徒刑1 年4 月 有期徒刑1 年4 月 有期徒刑1 年4 月  犯  罪  日  期  104 年3 月5 日 104 年1 月21日 104 年1 月21日  偵查(自訴)機關年  度  案  號  臺灣新北地方檢察署104 年度偵字第21622 號 臺灣新北地方檢察署104 年度偵字第21622 號 臺灣新北地方檢察署104 年度偵字第21622 號 最  後  事實審 法    院 臺灣高等法院 臺灣高等法院 臺灣高等法院  案    號 105 年度上訴字第966號 105 年度上訴字第966號 105 年度上訴字第966號  判決日期 106 年3 月14日 106 年3 月14日 106 年3 月14日 確  定  判  決 法    院 臺灣高等法院 臺灣高等法院 臺灣高等法院  案    號 105 年度上訴字第966號 105 年度上訴字第966號 105 年度上訴字第966號  判    決確定日期 106 年4 月8 日 106 年4 月8日 106 年4 月8日 備            註  臺灣新北地方檢察署106 年度執字第8123號 臺灣新北地方檢察署106 年度執字第8123號 臺灣新北地方檢察署106 年度執字第8123號   1.編號1 至58所示之罪，前經臺灣高等法院以107 年度聲字第3354號裁定應執行有期徒刑7 年8 月確定 2.臺灣新北地方檢察署108 年度執更字第185 號   




 編          號           28          29          30  罪          名  三人以上共同犯詐欺取財罪 三人以上共同犯詐欺取財罪 三人以上共同犯詐欺取財罪  宣    告    刑  有期徒刑1 年4 月 有期徒刑1 年4 月 有期徒刑1 年4 月  犯  罪  日  期  104 年1 月21日 104 年1 月21日 104 年1 月21日  偵查(自訴)機關年  度  案  號  臺灣新北地方檢察署104 年度偵字第21622 號 臺灣新北地方檢察署104 年度偵字第21622 號 臺灣新北地方檢察署104 年度偵字第21622 號 最  後  事實審 法    院 臺灣高等法院 臺灣高等法院 臺灣高等法院  案    號 105 年度上訴字第966號 105 年度上訴字第966號 105 年度上訴字第966號  判決日期 106 年3 月14日 106 年3 月14日 106 年3 月14日 確  定  判  決 法    院 臺灣高等法院 臺灣高等法院 臺灣高等法院  案    號 105 年度上訴字第966號 105 年度上訴字第966號 105 年度上訴字第966號  判    決確定日期 106 年4 月8 日 106 年4 月8日 106 年4 月8日 備            註  臺灣新北地方檢察署106 年度執字第8123號 臺灣新北地方檢察署106 年度執字第8123號 臺灣新北地方檢察署106 年度執字第8123號   1.編號1 至58所示之罪，前經臺灣高等法院以107 年度聲字第3354號裁定應執行有期徒刑7 年8 月確定 2.臺灣新北地方檢察署108 年度執更字第185 號   




 編          號           31          32          33  罪          名  三人以上共同犯詐欺取財罪 三人以上共同犯詐欺取財罪 三人以上共同犯詐欺取財罪  宣    告    刑  有期徒刑1 年4 月 有期徒刑1 年4 月 有期徒刑1 年5 月  犯  罪  日  期  104 年3 月13日 104 年2 月4 日 104 年2 月4 日  偵查(自訴)機關年  度  案  號  臺灣新北地方檢察署104 年度偵字第21622 號 臺灣新北地方檢察署104 年度偵字第21622 號 臺灣新北地方檢察署104 年度偵字第21622 號 最  後  事實審 法    院 臺灣高等法院 臺灣高等法院 臺灣高等法院  案    號 105 年度上訴字第966號 105 年度上訴字第966號 105 年度上訴字第966號  判決日期 106 年3 月14日 106 年3 月14日 106 年3 月14日 確  定  判  決 法    院 臺灣高等法院 臺灣高等法院 臺灣高等法院  案    號 105 年度上訴字第966號 105 年度上訴字第966號 105 年度上訴字第966號  判    決確定日期 106 年4 月8 日 106 年4 月8日 106 年4 月8日 備            註  臺灣新北地方檢察署106 年度執字第8123號 臺灣新北地方檢察署106 年度執字第8123號 臺灣新北地方檢察署106 年度執字第8123號   1.編號1 至58所示之罪，前經臺灣高等法院以107 年度聲字第3354號裁定應執行有期徒刑7 年8 月確定 2.臺灣新北地方檢察署108 年度執更字第185 號   




 編          號           34          35         36  罪          名  三人以上共同犯詐欺取財罪 三人以上共同犯詐欺取財罪 三人以上共同犯詐欺取財罪  宣    告    刑  有期徒刑1 年4 月 有期徒刑1 年4 月 有期徒刑1 年4 月  犯  罪  日  期  104 年2 月3 日 104 年1 月18日 104 年1 月17日  偵查(自訴)機關年  度  案  號  臺灣新北地方檢察署104 年度偵字第21622 號 臺灣新北地方檢察署104 年度偵字第21622 號 臺灣新北地方檢察署104 年度偵字第21622 號 最  後  事實審 法    院 臺灣高等法院 臺灣高等法院 臺灣高等法院  案    號 105 年度上訴字第966號 105 年度上訴字第966號 105 年度上訴字第966號  判決日期 106 年3 月14日 106 年3 月14日 106 年3 月14日 確  定  判  決 法    院 臺灣高等法院 臺灣高等法院 臺灣高等法院  案    號 105 年度上訴字第966號 105 年度上訴字第966號 105 年度上訴字第966號  判    決確定日期 106 年4 月8 日 106 年4 月8日 106 年4 月8日 備            註  臺灣新北地方檢察署106 年度執字第8123號 臺灣新北地方檢察署106 年度執字第8123號 臺灣新北地方檢察署106 年度執字第8123號   1.編號1 至58所示之罪，前經臺灣高等法院以107 年度聲字第3354號裁定應執行有期徒刑7 年8 月確定 2.臺灣新北地方檢察署108 年度執更字第185 號   




 編          號           37          38          39  罪          名  三人以上共同犯詐欺取財罪 三人以上共同犯詐欺取財罪 三人以上共同犯詐欺取財罪  宣    告    刑  有期徒刑1 年4 月 有期徒刑1 年4 月 有期徒刑1 年5 月  犯  罪  日  期  104 年1 月19日 104 年1 月19日 104 年3 月9 日  偵查(自訴)機關年  度  案  號  臺灣新北地方檢察署104 年度偵字第21622 號 臺灣新北地方檢察署104 年度偵字第21622 號 臺灣新北地方檢察署104 年度偵字第21622 號 最  後  事實審 法    院 臺灣高等法院 臺灣高等法院 臺灣高等法院  案    號 105 年度上訴字第966號 105 年度上訴字第966號 105 年度上訴字第966號  判決日期 106 年3 月14日 106 年3 月14日 106 年3 月14日 確  定  判  決 法    院 臺灣高等法院 臺灣高等法院 臺灣高等法院  案    號 105 年度上訴字第966號 105 年度上訴字第966號 105 年度上訴字第966號  判    決確定日期 106 年4 月8 日 106 年4 月8日 106 年4 月8日 備            註  臺灣新北地方檢察署106 年度執字第8123號 臺灣新北地方檢察署106 年度執字第8123號 臺灣新北地方檢察署106 年度執字第8123號   1.編號1 至58所示之罪，前經臺灣高等法院以107 年度聲字第3354號裁定應執行有期徒刑7 年8 月確定 2.臺灣新北地方檢察署108 年度執更字第185 號   




 編          號           40          41          42  罪          名  三人以上共同犯詐欺取財罪 三人以上共同犯詐欺取財罪 三人以上共同犯詐欺取財罪  宣    告    刑  有期徒刑1 年4 月 有期徒刑1 年5 月 有期徒刑1 年4 月  犯  罪  日  期  104 年3 月10日 104 年3 月5 日 104 年1 月18日  偵查(自訴)機關年  度  案  號  臺灣新北地方檢察署104 年度偵字第21622 號 臺灣新北地方檢察署104 年度偵字第21622 號 臺灣新北地方檢察署104 年度偵字第21622 號 最  後  事實審 法    院 臺灣高等法院 臺灣高等法院 臺灣高等法院  案    號 105 年度上訴字第966號 105 年度上訴字第966號 105 年度上訴字第966號  判決日期 106 年3 月14日 106 年3 月14日 106 年3 月14日 確  定  判  決 法    院 臺灣高等法院 臺灣高等法院 臺灣高等法院  案    號 105 年度上訴字第966號 105 年度上訴字第966號 105 年度上訴字第966號  判    決確定日期 106 年4 月8 日 106 年4 月8日 106 年4 月8日 備            註  臺灣新北地方檢察署106 年度執字第8123號 臺灣新北地方檢察署106 年度執字第8123號 臺灣新北地方檢察署106 年度執字第8123號   1.編號1 至58所示之罪，前經臺灣高等法院以107 年度聲字第3354號裁定應執行有期徒刑7 年8 月確定 2.臺灣新北地方檢察署108 年度執更字第185 號   




 編          號           43          44          45  罪          名  三人以上共同犯詐欺取財罪 三人以上共同犯詐欺取財罪 三人以上共同犯詐欺取財罪  宣    告    刑  有期徒刑1 年4 月 有期徒刑1 年4 月 有期徒刑1 年4 月  犯  罪  日  期  104 年1 月18日 104 年1 月22日 104 年1 月23日  偵查(自訴)機關年  度  案  號  臺灣新北地方檢察署104 年度偵字第21622 號 臺灣新北地方檢察署104 年度偵字第21622 號 臺灣新北地方檢察署104 年度偵字第21622 號 最  後  事實審 法    院 臺灣高等法院 臺灣高等法院 臺灣高等法院  案    號 105 年度上訴字第966號 105 年度上訴字第966號 105 年度上訴字第966號  判決日期 106 年3 月14日 106 年3 月14日 106 年3 月14日 確  定  判  決 法    院 臺灣高等法院 臺灣高等法院 臺灣高等法院  案    號 105 年度上訴字第966號 105 年度上訴字第966號 105 年度上訴字第966號  判    決確定日期 106 年4 月8 日 106 年4 月8日 106 年4 月8日 備            註  臺灣新北地方檢察署106 年度執字第8123號 臺灣新北地方檢察署106 年度執字第8123號 臺灣新北地方檢察署106 年度執字第8123號   1.編號1 至58所示之罪，前經臺灣高等法院以107 年度聲字第3354號裁定應執行有期徒刑7 年8 月確定 2.臺灣新北地方檢察署108 年度執更字第185 號   




 編          號           46          47          48  罪          名  三人以上共同犯詐欺取財罪 三人以上共同犯詐欺取財罪 三人以上共同犯詐欺取財罪  宣    告    刑  有期徒刑1 年4 月 有期徒刑1 年4 月 有期徒刑1 年4 月  犯  罪  日  期  104 年1 月25日 104 年1 月21日 104 年1 月21日  偵查(自訴)機關年  度  案  號  臺灣新北地方檢察署104 年度偵字第21622 號 臺灣新北地方檢察署104 年度偵字第21622 號 臺灣新北地方檢察署104 年度偵字第21622 號 最  後  事實審 法    院 臺灣高等法院 臺灣高等法院 臺灣高等法院  案    號 105 年度上訴字第966號 105 年度上訴字第966號 105 年度上訴字第966號  判決日期 106 年3 月14日 106 年3 月14日 106 年3 月14日 確  定  判  決 法    院 臺灣高等法院 臺灣高等法院 臺灣高等法院  案    號 105 年度上訴字第966號 105 年度上訴字第966號 105 年度上訴字第966號  判    決確定日期 106 年4 月8 日 106 年4 月8日 106 年4 月8日 備            註  臺灣新北地方檢察署106 年度執字第8123號 臺灣新北地方檢察署106 年度執字第8123號 臺灣新北地方檢察署106 年度執字第8123號   1.編號1 至58所示之罪，前經臺灣高等法院以107 年度聲字第3354號裁定應執行有期徒刑7 年8 月確定 2.臺灣新北地方檢察署108 年度執更字第185 號   




 編          號           49          50          51  罪          名  三人以上共同犯詐欺取財罪 三人以上共同犯詐欺取財未遂罪 三人以上共同犯詐欺取財罪  宣    告    刑  有期徒刑1 年4 月 有期徒刑11月 有期徒刑1 年4 月  犯  罪  日  期  104 年1 月21日 104 年3 月11日 104 年3 月12日  偵查(自訴)機關年  度  案  號  臺灣新北地方檢察署104 年度偵字第21622 號 臺灣新北地方檢察署104 年度偵字第21622 號 臺灣新北地方檢察署104 年度偵字第21622 號 最  後  事實審 法    院 臺灣高等法院 臺灣高等法院 臺灣高等法院  案    號 105 年度上訴字第966號 105 年度上訴字第966號 105 年度上訴字第966號  判決日期 106 年3 月14日 106 年3 月14日 106 年3 月14日 確  定  判  決 法    院 臺灣高等法院 臺灣高等法院 臺灣高等法院  案    號 105 年度上訴字第966號 105 年度上訴字第966號 105 年度上訴字第966號  判    決確定日期 106 年4 月8 日 106 年4 月8日 106 年4 月8日 備            註  臺灣新北地方檢察署106 年度執字第8123號 臺灣新北地方檢察署106 年度執字第8123號 臺灣新北地方檢察署106 年度執字第8123號   1.編號1 至58所示之罪，前經臺灣高等法院以107 年度聲字第3354號裁定應執行有期徒刑7 年8 月確定 2.臺灣新北地方檢察署108 年度執更字第185 號   




 編          號           52          53          54  罪          名  三人以上共同犯詐欺取財未遂罪 三人以上共同犯詐欺取財罪 三人以上共同犯詐欺取財罪  宣    告    刑  有期徒刑11月 有期徒刑1 年5 月 有期徒刑1 年4 月  犯  罪  日  期  104 年3 月21日 104 年3 月17日 104 年1 月20日  偵查(自訴)機關年  度  案  號  臺灣新北地方檢察署104 年度偵字第21622 號 臺灣新北地方檢察署104 年度偵字第21622 號 臺灣新北地方檢察署104 年度偵字第21622 號 最  後  事實審 法    院 臺灣高等法院 臺灣高等法院 臺灣高等法院  案    號 105 年度上訴字第966號 105 年度上訴字第966號 105 年度上訴字第966號  判決日期 106 年3 月14日 106 年3 月14日 106 年3 月14日 確  定  判  決 法    院 臺灣高等法院 臺灣高等法院 臺灣高等法院  案    號 105 年度上訴字第966號 105 年度上訴字第966號 105 年度上訴字第966號  判    決確定日期 106 年4 月8 日 106 年4 月8日 106 年4 月8日 備            註  臺灣新北地方檢察署106 年度執字第8123號 臺灣新北地方檢察署106 年度執字第8123號 臺灣新北地方檢察署106 年度執字第8123號   1.編號1 至58所示之罪，前經臺灣高等法院以107 年度聲字第3354號裁定應執行有期徒刑7 年8 月確定 2.臺灣新北地方檢察署108 年度執更字第185 號   




 編          號          55          56          57  罪          名  三人以上共同犯詐欺取財罪 三人以上共同犯詐欺取財罪 三人以上共同犯詐欺取財罪  宣    告    刑  有期徒刑1 年4 月 有期徒刑1 年5 月 有期徒刑1 年6 月  犯  罪  日  期  104 年4 月8 日 104 年4 月17日 104 年1 月8 日  偵查(自訴)機關年  度  案  號  臺灣新北地方檢察署104 年度偵字第21622 號 臺灣新北地方檢察署104 年度偵字第21622 號 臺灣新北地方檢察署104 年度偵字第21622 號 最  後  事實審 法    院 臺灣高等法院 臺灣高等法院 臺灣高等法院  案    號 105 年度上訴字第966號 105 年度上訴字第966號 105 年度上訴字第966號  判決日期 106 年3 月14日 106 年3 月14日 106 年3 月14日 確  定  判  決 法    院 臺灣高等法院 臺灣高等法院 臺灣高等法院  案    號 105 年度上訴字第966號 105 年度上訴字第966號 105 年度上訴字第966號  判    決確定日期 106 年4 月8 日 106 年4 月8日 106 年4 月8日 備            註  臺灣新北地方檢察署106 年度執字第8123號 臺灣新北地方檢察署106 年度執字第8123號 臺灣新北地方檢察署106 年度執字第8123號   1.編號1 至58所示之罪，前經臺灣高等法院以107 年度聲字第3354號裁定應執行有期徒刑7 年8 月確定 2.臺灣新北地方檢察署108 年度執更字第185 號   




 編          號           58          59          60  罪          名  幫助三人以上共同詐欺取財罪 三人以上共同詐欺取財罪 三人以上共同詐欺取財罪  宣    告    刑  有期徒刑9 月 有期徒刑1 年7 月 有期徒刑1 年2 月  犯  罪  日  期  104 年5 月19日、104 年5 月20日、104 年5 月21日 103 年12月16日 103 年12月20日  偵查(自訴)機關年  度  案  號  臺灣新北地方檢察署106 年度偵字第11420 號 臺灣新北地方檢察署104 年度偵字第31847 號 臺灣新北地方檢察署104 年度偵字第31847 號 最  後  事實審 法    院 臺灣高等法院 本院 本院  案    號 107 年度上訴字第1890號 106 年度訴字第874 號 106 年度訴字第874 號  判決日期 107 年8 月28日 107 年12月4 日 107 年12月4 日 確  定  判  決 法    院 臺灣高等法院 本院 本院  案    號 107 年度上訴字第1890號 106 年度訴字第874 號 106 年度訴字第874 號  判    決確定日期 107 年9 月18日 108 年1 月8 日 108 年1 月8日 備            註  臺灣新北地方檢察署107 年度執字第16332 號 臺灣新北地方檢察署108 年度執字第3879號 臺灣新北地方檢察署108 年度執字第3879號   1.編號1 至58所示之罪，前經臺灣高等法院以107 年度聲字第3354號裁定應執行有期徒刑7 年8 月確定 2.臺灣新北地方檢察署108 年度執更字第185 號 編號59至68所示之罪，前經本院以106 年度訴字第874 號判決應執行有期徒刑2 年2 月確定  




 編          號           61          62          63  罪          名  三人以上共同詐欺取財罪 三人以上共同詐欺取財罪 三人以上共同詐欺取財罪  宣    告    刑  有期徒刑1 年7 月 有期徒刑1 年3 月 有期徒刑1 年3 月  犯  罪  日  期  103 年12月19日 103 年12月20日 103 年12月20日  偵查(自訴)機關年  度  案  號  臺灣新北地方檢察署104 年度偵字第31847 號 臺灣新北地方檢察署104 年度偵字第31847 號 臺灣新北地方檢察署104 年度偵字第31847 號 最  後事實審 法    院 本院 本院 本院  案    號 106 年度訴字第874 號 106 年度訴字第874 號 106 年度訴字第874 號  判決日期 107 年12月4 日 107 年12月4 日 107 年12月4 日 確  定判  決 法    院 本院 本院 本院  案    號 106 年度訴字第874 號 106 年度訴字第874 號 106 年度訴字第874 號  判    決確定日期 108 年1 月8 日 108 年1 月8 日 108 年1 月8日 備            註  臺灣新北地方檢察署108 年度執字第3879號 臺灣新北地方檢察署108 年度執字第3879號 臺灣新北地方檢察署108 年度執字第3879號   編號59至68所示之罪，前經本院以106 年度訴字第874 號判決應執行有期徒刑2 年2 月確定   




 編          號           64          65          66  罪          名  三人以上共同詐欺取財罪 三人以上共同詐欺取財罪 三人以上共同詐欺取財罪  宣    告    刑  有期徒刑1 年5 月 有期徒刑1 年3 月 有期徒刑1 年3 月  犯  罪  日  期  103 年12月20日 103 年12月20日 104 年1 月16日  偵查(自訴)機關年  度  案  號  臺灣新北地方檢察署104 年度偵字第31847 號 臺灣新北地方檢察署104 年度偵字第31847 號 臺灣新北地方檢察署104 年度偵字第31847 號 最  後事實審 法    院 本院 本院 本院  案    號 106 年度訴字第874 號 106 年度訴字第874 號 106 年度訴字第874 號  判決日期 107 年12月4 日 107 年12月4 日 107 年12月4 日 確  定判  決 法    院 本院 本院 本院  案    號 106 年度訴字第874 號 106 年度訴字第874 號 106 年度訴字第874 號  判    決確定日期 108 年1 月8 日 108 年1 月8 日 108 年1 月8日 備            註  臺灣新北地方檢察署108 年度執字第3879號 臺灣新北地方檢察署108 年度執字第3879號 臺灣新北地方檢察署108 年度執字第3879 號   編號59至68所示之罪，前經本院以106 年度訴字第874 號判決應執行有期徒刑2 年2 月確定   




 編          號           67          68   罪          名  三人以上共同詐欺取財罪 三人以上共同詐欺取財罪   宣    告    刑  有期徒刑1 年2 月 有期徒刑1 年2 月   犯  罪  日  期  104 年1 月16日 104 年1 月16日   偵查(自訴)機關年  度  案  號  臺灣新北地方檢察署104 年度偵字第31847 號 臺灣新北地方檢察署104 年度偵字第31847 號  最  後事實審 法    院 本院 本院   案    號 106 年度訴字第874 號 106 年度訴字第874 號   判決日期 107 年12月4 日 107 年12月4 日  確  定判  決 法    院 本院 本院   案    號 106 年度訴字第874 號 106 年度訴字第874 號   判    決確定日期 108 年1 月8 日 108 年1 月8 日  備            註  臺灣新北地方檢察署108 年度執字第3879號 臺灣新北地方檢察署108 年度執字第3879號    編號59至68所示之罪，前經本院以106 年度訴字第874 號判決應執行有期徒刑2 年2 月確定   


聲　請　人　臺灣新北地方檢察署檢察官
                    設住
被　　　告　蔡定國　男　48歲（民國00年0月00日生）
                    身分證統一編號：Z000000000號
                    住基隆市○○區○○街000號1樓
                    現於法務部矯正署宜蘭監獄執行中

上列聲請人因被告案件，聲請
，本院裁定如下：
    主  文

    理  由
一、聲請意旨略稱：....等語。
二、經查，....本院經核，認與法第條第項之規定相符，應，爰
    裁定如主文。
中　　華　　民　　國　 108　　年　　4 　　月　　30　　日
刑事第十六庭  法　官
以上正本證明與原本無異如不服本裁定應於裁定送達後5 日內向
本院提出抗告狀
書記官吳進安中　　華　　民　　國　 108　　年　　4 　　月
　　30　　日